臺灣高雄地方法院刑事判決
110年度審訴字第825號
公  訴  人  臺灣高雄地方檢察署檢察官
被      告  吳志賢


上列被告因違反毒品危害防制條例案件，經檢察官提起公訴（11
0年度毒偵字第3249號），被告於準備程序中就被訴事實為有罪
之陳述，經告知簡式審判程序之旨，並聽取當事人之意見後，由
本院合議庭裁定由受命法官獨任進行簡式審判程序，茲判決如下
：
    主  文
甲○○施用第一級毒品，累犯，處有期徒刑壹拾月。
    事  實
一、甲○○明知海洛因業經明定為毒品危害防制條例第2條第2項第
    1款之第一級毒品，不得持有、施用，竟基於施用第一級毒
    品海洛因之犯意，於民國110年8月6日15時許，在高雄市○鎮
    區○○○巷00號之住處內，以針筒注射血管方式，施用第一級
    毒品海洛因1次。嗣於110年8月6日19時許，為警持臺灣高雄
    地方檢察署(下稱高雄地檢署)檢察官核發之強制採尿許可書
    採其尿液送驗，檢驗結果呈可待因、嗎啡陽性反應，始悉上
    情。
二、案經高雄市政府警察局前鎮分局報告臺灣高雄地方檢察署檢
    察官偵查起訴。
    理  由
壹、程序事項：
一、本件被告甲○○所犯係死刑、無期徒刑、最輕本刑為3年以上
    有期徒刑以外之罪，其於準備程序中就被訴事實為有罪之陳
    述，經法官告知簡式審判程序之旨，並聽取當事人之意見後
    ，本院依刑事訴訟法第273條之1第1項之規定，裁定進行簡
    式審判程序。又本件係依前條規定行簡式審判程序，其證據
    調查依同法第273條之2所定原不受審判外陳述排除之限制；
    且檢察官及被告均對於卷內各項證據亦不爭執證據能力，復
    無事證顯示有何違法取得或類此瑕疵之情，故卷內所列各項
    證據，自均有證據能力，合先敘明。
二、追訴條件：
    毒品危害防制條例已於109年1月15日修正公布，並自同年7 
    月15日施行，修正後該條例第20條第3項將觀察、勒戒或強
    制戒治執行完畢釋放後「5年後」再犯第10條規定者適用觀
    察、勒戒或強制戒治之規定，修正為「3年後」；修正後同
    條例第23條第2項亦配合修正為「觀察、勒戒或強制戒治執
    行完畢釋放後，「3年內」再犯第10條之罪者，檢察官或少
    年法院（地方法院少年法庭）應依法追訴或裁定交付審理。
    經查：被告前因施用毒品，經本院裁定送觀察、勒戒後，認
    無繼續施用毒品傾向，於110年4月1日釋放出所，此有臺灣
    高等法院被告前案紀錄表附卷可憑，是依前揭說明，本件被
    告施用第一級毒品犯行，顯係被告於前開觀察、勒戒後「3 
    年內」再犯，自應逕予追訴、處罰。
貳、認定犯罪事實之理由
一、上開犯罪事實，業據被告於警詢、偵訊及本院審理時坦承不
    諱（見警卷第2頁，偵卷第27頁，本院卷第23、39、69頁）
    ，並有高雄地檢署110年警聲強字99號檢察官強制到場(強制
    採驗尿夜)許可書、正修科技大學超微量研究科技中心尿液
    檢驗報告、高雄市政府警察局前鎮分局偵辦毒品案件嫌疑人
    尿液採證代碼對照表、濫用藥物尿液檢體監管記錄表等資料
    在卷可稽(見警卷第4至8頁)，足認被告任意性自白，核與客
    觀事實相符，堪以採信。
二、從而，本案事證明確，被告施用第一級毒品犯行，洵堪認定
    ，應依法論科。
參、論罪科刑：
一、核被告所為，係犯毒品危害防制條例第10條第1項之施用第
    一級毒品罪。被告持有海洛因之低度行為，為施用之高度行
    為所吸收，不另論罪。
二、刑之加重及減輕事由：
　㈠被告前因違反毒品危害防制條例案件，經本院以104年度審訴
    字第1321號判決分別判處有期徒刑8月、4月確定，並經本院
    105年度聲字第785號裁定應執行有期徒刑10月確定，旋於10
    5年2月2日入監，並於同年11月27日縮短刑期出監而執行完
    畢，此有臺灣高等法院被告前案紀錄表存卷可參，其於有期
    徒刑執行完畢後5年內，故意再犯本件有期徒刑以上之罪，
    為累犯。而參照司法院大法官釋字第775號解釋意旨，本件
    並無應處最低法定刑之可能，又無刑法第59條規定得減輕其
    刑之情形，且適用累犯加重規定時，亦無超過其所應負擔罪
    責之情事，爰依刑法第47條第1項之規定加重其刑。
  ㈡毒品危害防制條例第17條第1項：
    按犯第4條至第8條、第10條或第11條之罪，供出毒品來源，
    因而查獲其他正犯或共犯者，減輕或免除其刑，同條例第17
    條第1項定有明文。經查，被告固於警詢時供稱毒品來源為
    綽號「阿明」之人，並提供綽號「阿明」之行動電話號碼為
    0000000000號予警方調查等語(見警卷第2頁，本院卷第53頁
    )，然警方依被告所述毒品上手之聯絡方式，執行通訊監察
    後，未獲取相關犯罪事證，顯未因被告之供述而查獲毒品上
    游，此有高雄市政府警察局前鎮分局111年2月9日高市警前
    分偵字第11170392300號函在卷可佐(見本院卷第47頁)，則
    被告並無本條減刑規定之適用，附此敘明。
參、爰審酌被告前因施用毒品，經觀察勒戒、強制戒治後，仍再
    為本案犯行，顯見其戒毒之意志力甚為薄弱；惟念其尚能坦
    承犯行，且施用毒品之犯行，在本質上乃屬戕害自身身心健
    康之行為，兼衡其犯後坦承犯行，態度尚可，兼衡其自陳之
    智識程度及家庭生活經濟狀況等一切情狀（涉及被告隱私，
    不予揭露，詳見本院卷第73至75頁），量處如主文所示之刑
    。
據上論斷，應依刑事訴訟法第273條之1第1項、第284 條之1、第
299條第1項前段，判決如主文。
本案經檢察官乙○○提起公訴，檢察官呂乾坤到庭執行職務。
中　　華　　民　　國　　111 　年　　4 　　月　　12　　日
                  刑事第五庭    法　官  施君蓉
以上正本證明與原本無異。
如不服本判決應於收受送達後20日內向本院提出上訴書狀，並應
敘述具體理由；如未敘述上訴理由者，應於上訴期間屆滿後20日
內向本院補提理由書（均須按他造當事人之人數附繕本）「切勿
逕送上級法院」。
因疫情而遲誤不變期間，得向法院聲請回復原狀。
中　　華　　民　　國　　111 　年　　4 　　月　　12　　日
                                書記官  陳建志
附錄本判決所犯法條　
毒品危害防制條例第10條
施用第一級毒品者，處6月以上5年以下有期徒刑。